【裁判字號】    88,訴,1875
【裁判日期】    890121
【裁判案由】    毒品危害防制條例
【裁判全文】
臺灣高雄地方法院刑事判決                        八十八年度訴字第一八七五號
    公  訴  人  臺灣高雄地方法院檢察署檢察官
    被      告  乙○○
    選任辯護人  廖素玲
    被      告  甲○○
    指定辯護人  本院公設辯護人  丙○○
右列被告因違反毒品危害防制條例案件，經檢察官提起公訴（八十八年度偵字第一八
七八三號），本院判決如左：
    主  文
乙○○共同意圖販賣而持有第貳級毒品，處有期徒刑伍年陸月。扣案之安非他命壹包
（驗後毛重拾柒點貳伍公克）沒收並銷燬。
甲○○共同意圖販賣而持有第貳級毒品，累犯，處有期徒刑伍年肆月。前項安非他命
壹包（驗後毛重拾柒點貳伍公克）、安非他命貳小包（驗後毛重壹點伍零公克）均
沒收並銷燬。
    事  實
一、甲○○曾於民國八十七年間因違反麻醉藥品管理條例案件，經本院判處有期徒刑
    七月確定，於八十八年二月十三日執行完畢，仍不知悔悟，因有一姓名年籍不詳
    之女子「吳小姐」於八十八年七月二十九日上午向甲○○表示欲購買第二級毒品
    安非他命，甲○○向「吳小姐」表示伊沒有安非他命，但可介紹買主，甲○○乃
    向乙○○稱有人要買安非他命，請乙○○攜帶安非他命一兩（即三十七點五公克
    ）準備交易，甲○○與乙○○乃共同基於意圖販賣而持有安非他命之犯意聯絡，
    由甲○○駕駛小貨車搭載持有安非他命一大包（驗後毛重三七點二五公克）之乙
    ○○，自屏東縣東港鎮前往高雄市小港區，於同日上午十一時三十分許行經高雄
    市○○區○○路二五七巷五號前，為據報前往該處之員警查獲，而自乙○○身上
    扣得其持有之安非他命一大包（驗後毛重三七點二五公克）。另自甲○○（另案
    送強制戒治中）身上查扣其持有供吸食之用之安非他命二小包（驗後毛重一‧五
    ０公克）。
二、案經高雄市政府警察局移請台灣高雄地方法院檢察署檢察官偵查起訴。
    理  由
一、訊之被告乙○○、甲○○固坦認右揭持有第二級毒品安非他命之事實，惟均矢口
    否認係意圖販賣而持有，乙○○辯稱：扣案之安非他命係很久以前朋友寄放，伊
    腳痛開刀才施用的，甲○○來邀伊外出，伊攜帶在身上云云；甲○○辯稱：扣案
    之安非他命不是要販賣，伊在警、偵訊時因藥癮發作才為不實之供述云云。惟查
    ，右揭犯罪事實，業據被告甲○○於警訊時供稱：有一名「吳小姐」要買安非他
    命，問我有沒有，幫他找找看，我朋友說有，我就跟「吳小姐」說有毒品安非他
    命，「吳小姐」叫我帶一包過去，我就載乙○○至警方查獲的地點，要將安非他
    命交給「吳小姐」，我是第一次幫人介紹買賣安非他命，是「吳小姐」一直拜託
    我，才幫他找人的，「吳小姐」跟我聯絡，至屏東縣南州鄉南州國小附近，看到
    乙○○，我就跟他說，看他有沒有安非他命有人要買，他說有，我就載他到高雄
    市小港區就被警察查獲等語在卷（警卷第四頁反面、第五頁）；於偵訊時供稱：
    （問：乙○○是否知道你要賣安非他命）他知道，要賣給「吳小姐」的安非他命
    是乙○○持有的那一大包安非他命，我是中間人，我只介紹這一次等語在卷（偵
    卷第五頁反面），再被告甲○○於檢察官初次偵訊時，確有供稱大包的安非他命
    不是伊所有，伊只是中間人介紹，沒有抽取佣金，伊是第一次幫乙○○介紹，只
    介紹這一次等語，亦經本院當庭播放偵訊錄音帶記明筆錄無訛（本院八十九年一
    月十一日審判筆錄），並據被告甲○○於本院審理中陳稱：伊於警訊、偵訊中確
    有供稱「吳小姐」要買的那包大包安非他命是乙○○所持有，伊是中間人只介紹
    這次等語（本院八十八年十月二十一日審判筆錄）。
    此外，並有第二級毒品安非他命一包（驗後毛重三七點二五公克）扣案可資佐證
    ，且扣案之疑似安非他命結晶八包，經送請高雄醫學院附設中和紀念醫院檢驗結
    果，係甲基安非他命（驗後毛重三七點二五公克），有該院八十八年八月十七日
    編號Ｐ0000000號檢驗報告單一紙附卷可稽。又扣案之安非他命多達三十
    七點二五公克，若依被告乙○○供，係很久以前朋友寄放供伊施用者，外出時僅
    取部分備用即，實無將此一大包之安非他命隨身攜帶而冒被查獲危險之理，況甲
    ○○於警訊中供稱：「吳小姐」欲購買之數量係一兩（換算為三十七點五公克）
    等語，與扣案之安非他命數量幾近相同，是被告乙○○辯稱持有毒品均係供自已
    施用云云，顯與生活經驗法則乖違，難以採信。至甲○○於偵訊中已供認扣案之
    安非他命係伊介紹乙○○欲販賣了「吳小姐」等語，已如前述，其事後辯稱：係
    藥癮發作，供述不實云云，顯係事後卸責及迴護之詞，不足採信。綜上所述，本
    件罪證明確，被告等係意圖販賣而持有安非他命之犯行堪以認定。
二、核被告乙○○、甲○○意圖販賣而持有安非他命，所為係犯毒品危害防制條例第
    五條第二項之罪。被告間就上開犯行，有犯意聯絡及行為分擔，均為共同正犯。
    又查甲○○曾於八十七年間因違反麻醉藥品管理條例案件，經本院判處有期徒刑
    七月確定，於八十八年二月十三日執行完畢之事實，有本院被告全國前案紀錄表
    及臺灣高雄地方法院檢察署刑案資料查註紀錄表在卷可稽，其於五年以內再犯本
    件有期徒刑以上之罪，為累犯，依刑法第四十七條規定加重其刑。審酌被告等持
    有之毒品數量不少，對自己或他人身心危害性甚大，且犯後仍矢口否認係意圖販
    賣而持有多量之毒品等一切情狀量處如主文所示之刑。扣押安非他命一大包（驗
    後毛重三七點二五公克）係屬第二級毒品，不問屬於犯人與否，應依毒品危害防
    制條例第十八條第一項前段規定沒收並銷燬之；扣案之甲○○所有之第二級毒品
    安非他命二包（驗後毛重一‧五○公克），係甲○○所有供其施用所用之物（其
    施用第二級毒品部分，另案送強制戒治），並非本案審理之範圍，惟違禁物得單
    獨宣告沒收，此部分併據檢察官聲請宣告沒收，自應併依同條項規定，宣告沒收
    銷燬之。
據上論斷，應依刑事訴訟法第二百九十九條第一項前段、毒品危害防制條例第五條第
第二項、第十八條第一項前段、刑法第十一條、第二十八條、第四十七條、第四十條
但書，判決如主文。
本案經檢察官郭武義到庭執行職務。
中      華      民      國    八十九    年      一      月    二十一    日
                                  臺灣高雄地方法院刑事第三庭
                                      法  官     涂裕洪
右正本證明與原本無異。
如不服本判決，應於判決送達後十日內，向本院提出上訴狀。
                                      書記官     許麗珠
中      華      民      國    八十九    年      一      月    二十五    日
附錄本判決論罪之法條：
毒品危害防制條例第五條第二項：
意圖販賣而持有第二級毒品者，處五年以上有期徒刑，得併科新臺幣五百萬元以下罰
金。


司法院資訊處製作；財團法人民間司法改革基金會備份。
